【裁判字號】    95,交聲,41
【裁判日期】    950329
【裁判案由】    聲明異議
【裁判全文】
臺灣臺南地法院交通事件裁定            95年度交聲字第41號
原處分機關  交通部公路總局嘉義區監理所臺南監理站
異  議  人  甲○○
即受處分人
上列受處分人因違反道路交通管理處罰條例案件，對於交通部公
路總局嘉義區監理所臺南監理站民國94年12月22日所為之裁決處
分（處分案號：嘉監南字第裁74-BB0000000號）聲明異議，本院
裁定如下：
    主  文
異議駁回。
    理  由
一、本件異議意旨略以：異議人即受處分人甲○○（下稱異議人
    ）於民國94年11月15日凌晨4時6分駕駛車牌號碼111-NV號營
    業小客車，行駛於高雄市○○路○○路往東方向，因停等紅
    燈，看到忠孝路口之號誌已變紅燈，放入檔開車，遭自動照
    相指異議人闖紅燈，因異議人行至斑馬線時燈號已轉換為綠
    燈，故指異議人闖紅燈之裁決顯為錯誤，請鈞院撤銷原處分
    等語。
二、按汽車駕駛人，行經有燈光號誌管制之交岔路口闖紅燈者，
    處新臺幣（下同）1,800元以上5,400元以下罰鍰；又汽車駕
    駛人有上開情形時，除依原條款處罰鍰外，並記違規點數 3
    點，道路交通管理處罰條例（下稱處罰條例）第53 條第1項
    及第63條第1項第3款分別定有明文。次按車輛面對圓形紅燈
    表示禁止通行，不得超越停止線或進入路口，道路交通標誌
    標線號誌設置規則第206條第1項第5 款定有明文。車輛面對
    圓形紅燈時仍逕予穿越路口至銜接路段，含左轉、直行、迴
    轉及右轉（依箭頭綠燈允許行駛者除外），即視為闖紅燈之
    行為，業據交通部82年4月22日交路82字第009811 號函及內
    政部警政署70年警署交字第25199號函釋甚明。
三、經查：
  (一)本件異議人於上揭時、地駕駛車號111-NV號營業小客車，行
    經高雄市○○路與忠孝路口之際，因駕車行經有燈光號誌管
    制之交岔路口闖紅燈違規，經警以自動照相設備拍照逕行舉
    發，嗣經原處分機關即交通部公路總局嘉義區監理所臺南監
    理站依據處罰條例第53條第1 項規定，於94年12月22日裁處
    異議人罰鍰2,700 元，並依同條例第63條第1項第3款記違規
    點數3點等事實，有高雄市政府警察局高市警交相字第BB000
    0000號舉發違反道路交通管理事件通知單、原處分機關嘉監
    南字第裁74-BB0000000號違反道路交通管理事件裁決書及逕
    行舉發違規照片2幀在卷可憑。
  (二)依據逕行舉發照片以觀，其中編號(一)違規照片攝得異議人駕
    駛上開車輛於94年11月15日凌晨4時6分許，於紅燈啟亮後49
    .6 秒（即相片中字幕數字第2排之「R496」），在上開交岔
    路口整體車身業已超越停止線，並進入設置該交岔路之行人
    穿越道線；另編號(二)所示違規照片則攝得該車於紅燈啟亮後
    50.5 秒（即字幕數字第2排所顯示之「R505」），以時速11
    公里之速度（即字幕數字第3 排所顯示V=11，即表示速度為
    11公里）向前行駛，並通過該交岔路口。綜此以觀，異議人
    遇有圓形紅燈啟亮，依法原應止停於停止線之前方，不得超
    越停止線或進入路口，輔以採證照片所示異議人當時行車通
    過行人穿越道時燈號仍係紅燈之狀態甚明，從而，異議人上
    開辯稱，不可採信。準此，本件異議人面對紅燈時仍直行通
    過，顯有闖越紅燈之違規行為無誤。
  (三)綜上所述，異議人於上開時、地，駕駛前開營業小客車，行
    經有燈光號誌管制之交岔路口，有闖紅燈之違規事實，既可
    認定，則原處分機關引用處罰條例第53條及第63條第1項第3
    款等規定，裁處即異議人罰鍰2,700元，並記違規點數3點，
    於法即無不當，本件異議無理由，應予駁回。
四、據上論斷，應依道路交通案件處理辦法第19條，裁定如主文
    。
中    華    民    國    95    年    3     月    29    日
                    交通法庭  法  官  張維君
以上正本證明與原本無異。
如不服本裁定，應於收受送達後5日內向本院提出抗告狀（應附
繕本）。
                              書記官  陳志德
中    華    民    國    95    年    3     月    29    日


司法院資訊處製作；財團法人民間司法改革基金會備份。
